臺灣臺中地方法院刑事判決
                                     110年度易字第1068號
公  訴  人  臺灣臺中地方檢察署檢察官
被      告  李可明



上列被告因竊盜案件，經檢察官提起公訴（110年度偵字第12644
號、110年度偵字第12579號），本院判決如下：
    主    文
李可明犯如附表編號1至3所示之罪，各處如附表編號1至3所示之
宣告刑及沒收。附表編號1、3所示得易科罰金之刑部分，應執行
有期徒刑肆月，如易科罰金，以新臺幣壹仟元折算壹日。
    犯罪事實
一、李可明意圖為自己不法之所有，基於竊盜之犯意，於民國11
    0年2月20日13時後某時許，在嘉義縣○○鄉○○村○○○00
    號旁路邊，見馬國庭所有之車牌號碼000-0000號自用小客車
    停放該處無人看管，竟以不詳方式旋開固定車牌螺絲，竊取
    上開車輛之「BHZ-3952」車牌2 面（已尋獲發還馬國庭領回
    ），得手後，將之懸掛於其所使用之車牌號碼000-0000號自
    用小客貨車（登記名義人：李觀辰）。
二、李可明意圖為自己不法之所有，基於竊盜之接續犯意，於11
    0年2月21日1 時11分許，穿著印有「DEEVOC」大寫英文字母
    之長袖帽T、愛迪達球鞋、背著腰包，駕駛懸掛上開「BHZ-3
    952」車牌2面之車牌號碼000-0000號自用小客貨車，至臺中
    市東區進德路與進德二街口之工地前，確認該工地無人看管
    後，即於同日1時12分許（起訴書誤載為1時14分），攀爬該
    工地外圍所設以鐵皮浪板搭建而成，屬安全設備之鐵皮圍籬
    ，進入上開工地行竊，其於同日2 時53分許，由該工地內部
    開啟上開鐵皮圍籬所附連之工地大門離開後，復於同日3時5
    分許，由上開工地大門再次入內行竊，李可明意2 次持探照
    燈侵入該工地內，再以不詳方式，扳開儲放施工器材之鐵櫃
    後，徒手竊取宋巾英所管領、放置在該鐵櫃內之電鑽8 支、
    電鎖2支、電池14顆、油壓剪1支、電動鑽1支、鑽孔機1支、
    砂輪機2支、空壓機1台、工業用吹風機1台及延長線1條等物
    （價值新臺幣〈下同〉共計25萬元），得手後，即駕駛上開
    自用小客貨車離去。嗣宋巾英調閱監視器發現遭竊而報警處
    理，經警於同日14時30分許，在臺中市○○區○○路0段000
    ○0號前，見李可明欲駕駛上開懸掛「BHZ-3952」車牌2面之
    自用小客貨車離開，車上並有李可明行竊時使用之探照燈，
    及其所穿著印有「DEEVOC」大寫英文字母之長袖帽 T，且李
    可明身上所背腰包、穿著之愛迪達球鞋，亦與監視錄影畫面
    所拍攝之竊嫌特徵相符，並當場扣得馬國庭失竊之「BHZ-39
    52」車牌2面，而循線查獲上情。
三、李可明意圖為自己不法之所有，基於竊盜之犯意，於110年3
    月5日10時17分許，在臺中市○○區○○路00 號前，見林傳
    淵停放該處之車牌號碼000-0000號自用小貨車無人看管，竟
    徒手竊取林傳淵所管領、放置在上開貨車後斗之電槌鑽、起
    子機各1組（價值4萬1448元），得手後，將前開竊得之財物
    放置於車牌號碼000-0000號自用小客貨車後座，並駕駛該車
    離去。嗣林傳淵發現遭竊報警處理，經警調閱現場附近監視
    器畫面，始查悉上情。
四、案經馬國庭訴由嘉義縣警察局水上分局；宋巾英訴由臺中市
    政府警察局第六分局；林傳淵訴由臺中市政府警察局第三分
    局報告臺灣臺中地方檢察署檢察官偵查起訴。
    理    由
一、按被告以外之人於審判外之言詞或書面陳述，除法律有規定
    者外，不得作為證據；被告以外之人於審判外之陳述，雖不
    符合刑事訴訟法第159 條之1 至第159 條之4 之規定，但經
    當事人於審判程序同意作為證據，法院審酌該言詞陳述或書
    面陳述作成時之情況，認為適當者，亦得為證據。當事人、
    代理人或辯護人於法院調查證據時，知有第159 條第1 項不
    得為證據之情形，而未於言詞辯論終結前聲明異議者，視為
    有前項之同意，刑事訴訟法第159 條第1 項、第159 條之 5
    定有明文。查本件判決認定犯罪事實所引用之被告李可明以
    外之人於審判外之陳述，檢察官及被告迄至言詞辯論終結前
    均未聲明異議，且經本院審酌該等證據資料製作時之情況，
    並無違法不當及證明力明顯過低之瑕疵，堪認作為證據應屬
    適當，依上開規定，均具有證據能力。至於不具供述性之非
    供述證據，並無傳聞法則之適用，該等證據既無證據證明係
    公務員違背法定程序所取得，復經本院踐行調查證據程序，
    且與本案具有關聯性，亦均有證據能力。
二、上開犯罪事實，業據被告於本院審理時坦承不諱（見本院卷
    第96頁、第99至102頁），核與證人即告訴人馬國庭、宋巾
    英、林傳淵於警詢時之證述大致相符（見110偵12644卷第51
    至52頁、第53至57頁、110偵12579卷第47至50頁），並有臺
    中市政府警察局第三分局東區分駐所員警職務報告書、臺中
    市政府警察局第三分局東區分駐所扣押筆錄、扣押物品目錄
    表、扣押物品收據、贓物認領保管單、竊案發生地點圖、現
    場照片及扣案車牌照片、監視錄影畫面擷取照片、臺中市政
    府警察局第三分局東區分駐所受理刑事案件報案三聯單、受
    理各類案件紀錄表、嘉義縣警察局水上分局水上派出所受（
    處）理案件證明單、失車-案件基本資料詳細畫面報表、車
    輛詳細資料（見110偵12644卷第41至43頁、第59至67頁、第
    69至109頁、第135至137頁、第139頁、第141頁至145頁、本
    院卷第105 頁）、臺中市政府警察局第六分局何安派出所員
    警職務報告書、失竊物品及現場照片、監視錄影畫面擷取照
    片、車號查詢汽車車籍資料（見110偵12579卷第41至42頁、
    第59至61頁、第63至75頁、第77至78頁）等件在卷可稽，及
    「BHZ-3952」車牌2 面扣案為證，足認被告前揭任意性自白
    與事實相符，堪以採信。綜上所述，本案事證明確，被告所
    為上開竊盜犯行，均堪認定，應依法論科。
三、論罪科刑部分：
(一)按刑法第321 條第1項第2款規定將門窗、牆垣、其他安全設
    備並列，則所謂「門窗」專指門戶，應屬狹義指分隔住宅或
    建築物內外之間之出入口大門或窗戶二者而言；所謂「牆垣
    」係指以土磚石作成者，包括住宅或建築物之牆壁，及圍繞
    房屋或其庭院土地上之圍牆；而所謂「其他安全設備」，指
    門窗、牆垣以外，依通常觀念足認防盜之一切設備而言。又
    該條款所謂「毀」係指毀壞，稱「越」則指踰越或超越，祇
    要毀壞、踰越或超越安全設備之行為使該安全設備喪失防閑
    作用，即該當於前揭規定之要件（最高法院25年度上字第41
    68號、45 年度台上字第1443號、55年度台上字第547號判決
    意旨參照）。如係從門走入或開鎖啟門入室，均不得謂為逾
    越門窗竊盜之罪（最高法院77年度台上字第1130號判決意旨
    參照）。
(二)次按鐵皮圍牆係以鐵皮浪板作成之牆壁，本係為隔間防閑而
    設，屬於安全設備之一種，究與牆垣係用土磚砌成之性質有
    間（最高法院85年度台上字第5288號判決意旨參照）。至門
    鎖如為附加於門上之掛鎖，固可認為安全設備，倘係毀壞裝
    置於門內，構成門一部分之鎖，則應認為毀壞門扇（最高法
    院93 年度台上字第6727號判決意旨參照)。再按棹子或衣櫥
    上附加之鎖，係該棹子或衣櫥之附屬物，不能認為刑法第32
    1條第1項第2 款所規定之「安全設備」（司法院70年11月24
    日（70）廳刑一字第1205號函研究意見參照），如係小型而
    可輕易移動之保險箱，難認為安全設備，否則如毀壞此種小
    型而可自由移動之保險箱之鎖行竊，亦論以上開加重竊盜罪
    ，反之，如不毀壞其鎖，而將此種保險箱整個竊去，僅論以
    普通竊盜罪，豈非顯與常理有悖（最高法院67台上字第2269
    號判決參照）。
(三)經查，本案犯罪事實二部分，遭竊之工地外圍設有以鐵皮浪
    板搭建而成之圍籬，具有與外隔絕防閑之作用，此有前揭監
    視錄影畫面擷取照片在卷可佐，該鐵皮圍籬既非以土磚石作
    成，且為分隔工地內外防閑而設，自屬第321 條第1項第2款
    所稱「其他安全設備」。又被告以攀爬翻越上開工地外圍作
    為安全設備之鐵皮圍籬之方式，侵入該工地內行竊（第1 次
    ），業經認定如前，則被告此舉已使上開鐵皮圍籬喪失防閑
    作用，揆諸前揭說明，已符合「踰越安全設備」之加重要件
    無訛。
(四)核被告就犯罪事實一、三部分所為，均係犯刑法第320條第1
    項之竊盜罪；就犯罪事實二部分所為，係犯刑法第321條第1
    項第2款之踰越安全設備竊盜罪。
(五)公訴意旨固認被告就犯罪事實二部分，係犯刑法第321條第1
    項第2 款之「毀越門扇及安全設備竊盜罪嫌」等語。惟被告
    所攀爬翻越之上開鐵皮圍籬，雖有附連之工地大門，然此尚
    非分隔住宅或建築物內外之出入口大門，且被告第1 次進入
    上開工地時，係以攀越上開鐵皮圍籬之方式而入內行竊，第
    2 次進入上開工地時，則係開啟該工地大門入內行竊，均非
    踰越大門行竊，復無其他證據足證被告有「毀壞」上開鐵皮
    圍籬、工地大門（含門鎖）、附加於門上之掛鎖或其他安全
    設備之情事。又放置上開電鑽、電鎖、電池、油壓剪、電動
    鑽、鑽孔機、砂輪機、空壓機、吹風機及延長線等物品之鐵
    櫃，僅係小型而可自由移動之櫃體，此有該鐵櫃照片在卷可
    考（見本院卷第105 頁），尚難認為屬於安全設備。是公訴
    意旨認被告就犯罪事實二部分所為，有逾越門扇，或毀壞門
    扇或安全設備之情形，尚有未洽，惟此僅為加重條件之增減
    ，乃屬單純一罪，毋庸變更起訴法條，附此敘明。
(六)被告所為如犯罪事實二部分犯行，係於密切接近之時、地所
    實施，侵害同一之法益，各行為之獨立性極為薄弱，依一般
    社會健全觀念，在時間差距上，難以強行分開，在刑法評價
    上，以視為數個舉動之接續施行，合為包括之一行為予以評
    價，較為合理，屬接續犯，而為包括之一罪。被告所為上開
    3次犯行，犯意各別，行為互殊，應分論併罰。
(七)爰依行為人之責任，審酌被告有多次竊盜之案件，有臺灣高
    等法院被告前案紀錄表，素行尚非良好，被告尚值青壯，並
    非無法憑藉己力謀求生計，以上述方式竊取告訴人馬國庭等
    人所有之物品，任意侵害他人之財產權，致告訴人馬國庭等
    人受有前開財產損失，行為實無可取；參以被告自述其為國
    中畢業，以臨時工為業，經濟狀況勉持等情（見110偵12579
    卷第43頁），及其犯後之態度，暨其犯罪手段、目的、竊得
    財物價值等一切情狀，分別量處如附表編號1至3所示之刑，
    並就附表編號1、3得易科罰金之刑，均諭知易科罰金之折算
    標準，並定其應執行之刑。
四、沒收部分：
(一)被告就犯罪事實二部分，所竊得之電鑽8支、電鎖2支、電池
    14顆、油壓剪1支、電動鑽1支、鑽孔機1支、砂輪機2支、空
    壓機1台、工業用吹風機1台及延長線1 條等物；就犯罪事實
    三部分，所竊得之電槌鑽、起子機各1 組等物，為其犯罪所
    得，雖未扣案，仍應依刑法第38條之1 第1項前段規定沒收
    ，於全部或一部不能沒收或不宜執行沒收時，並依同條第3 
    項規定追徵其價額。
(二)被告就犯罪事實一部分，所竊得之車牌號碼000-0000號車牌
    2面，固為被告本案竊盜犯行所得之物，然上開車牌2面業經
    扣案後，發還告訴人馬國庭領回，此有臺中市政府警察局第
    三分局扣押筆錄、扣押物品目錄表及贓物認領保管單在卷可
    按（見110偵12644卷第59至67頁），是上開車牌既已實際合
    法發還告訴人馬國庭，依刑法第38條之1第5項規定，不另予
    宣告沒收或追徵價額，附此說明。
據上論斷，依刑事訴訟法第299條第1項前段，刑法第320條第1項
、第321條第1項第2款、第51條第5款、第41條第1 項前段、第38
條之1第1項前段、第3項，刑法施行法第1條之1第1項，判決如主
文。
本案由檢察官洪淑姿偵查起訴，經檢察官李斌到庭執行職務。
中　　華　　民　　國　 110　　年　　9 　　月　　16　　日
                  刑事第十七庭  法  官  孫藝娜
以上正本證明與原本無異。
如不服本判決應於收受判決後20日內向本院提出上訴書狀，並應
敘述具體理由；其未敘述上訴理由者，應於上訴期間屆滿後20日
內向本院補提理由書（均須按他造當事人之人數附繕本）「切勿
逕送上級法院」。
                                書記官  譚鈺陵
中　　華　　民　　國　 110　　年　　9 　　月　　16　　日
附錄本案論罪科刑法條全文：
中華民國刑法第320條
意圖為自己或第三人不法之所有，而竊取他人之動產者，為竊盜
罪，處 5 年以下有期徒刑、拘役或 50 萬元以下罰金。
意圖為自己或第三人不法之利益，而竊佔他人之不動產者，依前
項之規定處斷。
前二項之未遂犯罰之。
中華民國刑法第321條
犯前條第 1 項、第 2 項之罪而有下列情形之一者，處 6 月以
上 5 年以下有期徒刑，得併科 50 萬元以下罰金：
一、侵入住宅或有人居住之建築物、船艦或隱匿其內而犯之。
二、毀越門窗、牆垣或其他安全設備而犯之。
三、攜帶兇器而犯之。
四、結夥三人以上而犯之。
五、乘火災、水災或其他災害之際而犯之。
六、在車站、港埠、航空站或其他供水、陸、空公眾運輸之舟、
    車、航空機內而犯之。
前項之未遂犯罰之。

附表：

編號   犯罪事實                   宣告刑及沒收  1 犯罪事實欄一部分 李可明犯竊盜罪，處有期徒刑貳月，如易科罰金，以新臺幣壹仟元折算壹日。  2 犯罪事實欄二部分 李可明犯逾越安全設備竊罪，處有期徒刑柒月。未扣案之犯罪所得電鑽捌支、電鎖貳支、電池拾肆顆、油壓剪壹支、電動鑽壹支、鑽孔機壹支、砂輪機壹支、空壓機壹台、工業用吹風機壹台及延長線壹條沒收，於全部或一部不能沒收或不宜執行沒收時，追徵其價額。  3 犯罪事實欄三部分 李可明犯竊盜罪，處有期徒刑叁月，如易科罰金，以新臺幣壹仟元折算壹日。未扣案之犯罪所得電槌鑽壹組、起子機壹組沒收，於全部或一部不能沒收或不宜執行沒收時，追徵其價額。